【裁判字號】    89,易,773
【裁判日期】    890922
【裁判案由】    傷害
【裁判全文】
臺灣板橋地方法院刑事判決                          八十九年度易字第七七三號
    公  訴  人  臺灣板橋地方法院檢察署檢察官
    被      告  丁○○
                丙○○
                乙○○
右列被告因傷害案件，經檢察官提起公訴（八十八年度偵字第二二八六八號），本院
判決如左：
    主  文
丁○○、丙○○共同傷害人之身體，各處拘役貳拾日，如易科罰金，均以佰元折算
壹日。
乙○○共同連續傷害人之身體，處拘役貳拾伍日，如易科罰金，以佰元折算壹日。
    事  實
一、丁○○與乙○○係夫妻，丙○○為乙○○之胞妹，丁○○曾任職於台北縣蘆洲市
    ○○街七二巷二二號之佑品實業有限公司（下稱佑品公司），離職後於民國（下
    同）八十八年七月二十九日下午五時許，偕同乙○○、丙○○及吳國欽（另經檢
    察官為不起訴處分）共四人，前往佑品公司索取八十八年六月份之薪資，因佑品
    公司負責人劉喜明不在，劉喜明之妻甲○○遂請丁○○等人改日再來，雙方因而
    口角，丁○○、丙○○、乙○○即基於傷害人之身體之犯意聯絡，乙○○並基於
    概括犯意，於前開佑品公司大門口，由乙○○徒手打甲○○之左肩，丙○○徒手
    打甲○○右手上臂，丁○○以手臂橫推甲○○胸口，致甲○○向後摔倒碰撞旁邊
    欄杆，佑品公司職員楊儷蓉見狀，即試圖勸阻，乙○○單獨承前之傷害犯意，徒
    手拉扯楊儷蓉之手臂，分別致甲○○受有右手上臂瘀血傷二處（各約零點八公分
    ）、左肩上方瘀血傷（約零點八公分）、左前胸上方瘀血傷（約一公分）、左膝
    前方擦破傷（約二公分）及右膝後側瘀血傷（約一公分）之傷害，楊儷蓉則受有
    左上臂外側淤血傷（約三點五公分）之傷害。
二、案經被害人甲○○、楊儷蓉訴由台北縣警察局蘆洲分局報告台灣板橋地方法院檢
    察署檢察官偵查起訴。
    理  由
一、訊據被告丁○○、乙○○與丙○○固不否認曾於右揭時、地前往佑品公司向告訴
    人甲○○索取薪資，並發生口角推擠之事實，惟矢口否認有何傷害之犯行，均辯
    稱：並無傷害甲○○、楊儷蓉云云。惟查：
  (一)被告丁○○供述：我們和甲○○發生拉扯，我用手把甲○○推開等語；被告乙○○供述：我上前把我先生和甲○○拉開，我有用手擋住楊儷蓉，但沒有用力拉她
    等語（見本院八十九年五月十八日、同年八月二十四日訊問筆錄）；被告丙○○
    供述：當時雙方推擠等語（見本院八十九年九月二十一日審判筆錄），足認被告
    三人確有與告訴人發生肢體衝突之行為。
  (二)次查：證人甲○○結證稱：當天我看到被告三人衝進辦公室，我就走過去請他們
    到外面談，我跟他們說老闆不在，是否等老闆在的時候再談，乙○○就把她的背
    包放在地上，動手打我的左肩，丁○○用手臂橫推我的胸口，我向後摔倒，左右
    膝的傷是跌到時撞到旁邊的欄杆造成等語；證人楊儷蓉結證稱：我在辦公室看到
    丁○○用手推甲○○的胸口，又看到丙○○用手在後面推甲○○，所以我趕快出
    去，擋在丙○○及甲○○中間，乙○○就動手拉我的左手臂，只有乙○○動手打
    我，另外二人沒有打我等語明確（見本院八十九年五月十八日訊問筆錄），所述
    情節大致相符，且證人所述之傷害情節，亦與偵查卷附台北縣立三重醫院北縣重
    醫診字第八八四一Ｏ六號及第八八四一Ｏ七號診斷證明書各一份所載之傷勢、部
    位相符，並均具結擔保其證詞之真實性，其證詞應堪採信。被告三人空言辯稱，
    並未傷害甲○○、楊儷蓉云云，應係事後避重就輕之詞，不足採信。綜上，本件
    事證明確，被告三人犯行均堪認定。
二、核被告丁○○、乙○○、丙○○三人所為，均係犯刑法第二百七十七條第一項之
    傷害罪，又被告三人有犯意聯絡及行為分擔，為共同正犯。被告乙○○先後二次
    分別傷害甲○○、楊儷蓉之犯行，時間緊接，所犯均係犯罪構成要件相同之罪，
    顯係基於概括犯意為之，為連續犯，應依連續犯之規定以一罪論，並加重其刑。
    公訴人雖認被告三人有傷害楊儷蓉之共同犯意聯絡，惟丁○○、丙○○均未有出
    手毆打楊儷蓉之行為，已如前述，尚難僅憑被告三人先前共同傷害甲○○，即認
    其等對於乙○○復出手傷害楊儷蓉部分犯行，亦有犯意聯絡，惟公訴人認丁○○
    、丙○○此部分犯行，與前揭傷害甲○○之犯行有連續犯之裁判上一罪關係，爰
    不另就丁○○、丙○○傷害楊儷蓉部分為無罪之諭知，附此敘明。爰審酌被告三
    人為索取丁○○之薪資，不思以理性途徑解決，竟採暴力方式傷害告訴人之犯罪
    動機、目的、徒手毆打未使用任何犯罪工具之手段，犯罪時所受之刺激及其品性
    、生活狀況、智識程度、被告乙○○先後傷害甲○○及楊儷蓉，所生損害非輕，
    及犯後否認犯行，迄今尚未賠償告訴人之損失或向告訴人道歉，態度不佳等一切
    情狀，分別量處如主文所示之刑，以示懲儆。
據上論斷，應依刑事訴訟法第二百九十九條第一項前段，刑法第二十八條、第五十六
條、第二百七十七條第一項、第四十一條，罰金罰鍰提高標準條例第一條前段、第二
條，判決如主文。
本案經檢察官鄭重文到庭執行職務。
中      華      民      國      八十九      年     九     月   二十二   日
                                      臺灣板橋地方法院刑事第三庭
                                          法  官  蕭  一  弘
右正本證明與原本無異。
如不服本判決應於送達後十日內向本院提出上訴狀。
                                          書記官  王  苑  琦
中      華      民      國      八十九      年     九     月   二十九   日
附錄本案論罪科刑法條全文：
刑法第二百七十七條
傷害人之身體或健康者，處三年以下有期徒刑，拘役或一千元以下罰金。
犯前項之罪，因而致人於死者，處無期徒或七年以上有期徒刑；致重傷者，處三年以
上十年以下有期徒刑。


司法院資訊處製作；財團法人民間司法改革基金會備份。
